【裁判字號】    98,簡上,974
【裁判日期】    981028
【裁判案由】    贓物
【裁判全文】
臺灣板橋地方法院刑事判決             98年度簡上字第974號
上  訴  人
即  被  告  甲○○
上列上訴人即被告因贓物案件，不服本院98年度簡字第4034號中
華民國98年5 月26日第一審判決（聲請簡易判決處刑案號：臺灣
板橋地方法院檢察署98年度偵字第9186號），提起上訴，本院管
轄之第二審合議庭判決如下：
    主  文
上訴駁回。
    事  實
一、本案經本院審理結果，認第一審以被告甲○○所為係犯刑法
    第三百四十九條第一項之收受贓物罪，判處被告拘役三十日
    ，如易科罰金，以新臺幣一千元折算一日，其認事用法均無
    違誤，量刑亦屬妥適，應予維持，並引用原審刑事簡易判決
    書所載之事實、證據及理由（如附件）。
二、被告上訴意旨略以：伊向乙○○借用手機時，沒有聽到乙○
    ○說手機是從公司拿出來的，不知該手機係贓物云云。經查
    ，證人乙○○於本院審理中具結證述：伊當面將手機交予被
    告時，有告知被告手機是從公司拿出來的，被告應該聽得懂
    手機是伊從公司偷出來的等語明確。又以手遞交物品予他人
    之手，距離不過二隻手臂長度，縱係在人車通行之馬路旁，
    以上開距離亦可進行對話，被告於本院審理中既自承：乙○
    ○在車上從車窗交手機予伊，伊站在車外，伊向乙○○稱待
    伊買了新手機，就歸還本件手機，乙○○說要儘快歸還等語
    （見本院卷第三十五頁背面、第三十八頁），足見被告與乙
    ○○於交付手機之際，彼此確有對話，則被告事後徒以當時
    人車吵雜，未聽聞證人所述手機來源云云，誠屬有疑。另被
    告於檢察官偵訊及本院審理中均供承：知道乙○○從事手機
    維修工作等語明確，核與證人乙○○於檢察官偵查時及本院
    審理中證述：因為被告知道伊係從事手機維修工作，應該有
    手機可供借用；被告知悉伊那裡有一些客人要維修的手機等
    語相符（見偵查卷第二十七頁）。參以本件證人乙○○於九
    十七年十二月中旬交付被告之手機為SONY ERICSSON 廠牌九
    十七年十月甫上市之C 九○五型，價值約新臺幣一萬八千九
    百元之新款機型，此有卷附上開商品介紹網頁列印資料一份
    在卷可稽（見本院卷第四十一頁至第四十五頁），且該手機
    之螢幕故障，證人乙○○有說要儘快歸還，當時並未一併交
    付手機充電器等情，亦經被告於本院審理中自承無誤（見本
    院卷第三十七頁背面、第三十八頁），由此可知上開手機應
    非乙○○本人所有汰換不用，而可能係他人委由乙○○維修
    之物品，被告就此當有所認識，竟仍予收受，其主觀上有收
    受來路不明之故意至明。從而，被告收受贓物之犯行，已甚
    明確，其前揭所辯，洵屬飾卸之詞，委無可採。
    本件原審予以論罪科刑，其認事用法並無違誤。另原審審酌
    被告正值青年，不思正道取財，竟收受來路不明贓物，導致
    被害人追回失物困難，助長財產犯罪之風氣，兼衡被告之品
    性、生活狀況、智識程度、犯罪之動機、目的、手段、犯罪
    後之態度等一切情狀，判處被告拘役三十日，並以最低之易
    科罰金標準諭知所量處之刑如易科罰金以新臺幣一千元折算
    一日，量刑亦屬平允、妥適，應予維持。上訴人猶執前詞提
    起上訴，核無理由，應予駁回。
據上論斷，應依刑事訴訟法第四百五十五條之一第一項、第三項
、第三百六十八條、第三百七十三條，判決如主文。
本案經檢察官蘇逸修到庭執行職務。
中    華    民    國    98    年    10    月    28    日
              刑事第八庭      審判長法  官  陳  鴻  清
                                    法  官  朱  嘉  川
                                    法  官  劉  安  榕
上列正本證明與原本無異。
本件不得上訴。
                                    書記官  陳  盈  真
中    華    民    國    98    年    11    月    2     日
附錄本案論罪科刑法條全文：
中華民國刑法第349條
收受贓物者，處三年以下有期徒、拘役或五百元以下罰金。
搬運、寄藏、故買贓物或為牙保者，處五年以下有期徒刑、拘役
或科或併科一千元以下罰金。
因贓物變得之財物，以贓物論。


司法院資訊處製作；財團法人民間司法改革基金會備份。
